【裁判字號】    92,家抗,126
【裁判日期】    920429
【裁判案由】    限定繼承
【裁判全文】
臺灣高等法院民事裁定                            九十二年度家抗字第一二六號
    抗  告  人  己○○
                丙○○
                戊○○
                甲○○
                丁○○
                乙○○
右抗告人因聲請限定繼承事件，對於中華民國九十二年三月十一日臺灣士林地方法院
九十二年度繼字第一二四號裁定提起抗告，本院裁定如左：
    主      文
抗告駁回
抗告程序費用由抗告人負擔。
    理      由
一、本件聲請及抗告意旨略以：抗告人戊○○、甲○○、丁○○、乙○○、丙○○等
    均為被繼承人林桂富（男、民國二十二年九月二十七日生、
    000000000號，生前住台北市○○區○○路五四四號二樓）之外甥男、
    外甥女，抗告人己○○則為被繼承人林桂富之兄嫂，被繼承人林桂富於民國（下
    同）九十一年十月二日去世，經被繼承人第一順位繼承人等拋棄繼承，抗告人等
    應為繼承人，願就遺產清冊之遺產聲請限定繼承，並提出
    證，本件被繼承人林桂富之配偶林彭秀蘭已死亡，經其第一順位繼承人拋棄繼承
    在案。林桂富之父母為民國前二十年人士早已死亡，第三順位繼承人係林桂富之
    「兄弟姊妹」，則抗告人之被繼承人林添壽即係第三順位繼承人，因林添壽於七
    十九年八月十五日死亡，其繼承人即為抗告人等，林添壽既為林桂富之第三順位
    繼承人，則抗告人等就林桂富之遺產為限定繼承之聲請，自無不當等語。
二、按繼承人得限定以因繼承所得之遺產，償還被繼承人之債務，固為民法第一千一
    百五十四條第一項所明定。惟按「民法第一千一百三十八條所定第一順序之繼承
    人，有於繼承開始前死亡或喪失繼承權者，由其直系血親卑親屬代位繼承其應繼
    分，民法第一千一百四十條定有明文。又遺產繼承人，除配偶外，依下列順序定
    之：一、直系血親卑親屬。二、父母。三、兄弟姐妹。四、祖父母，亦為民法第
    一千一百三十八條所明定。是於繼承開始前死亡或喪失繼承權而得由其直系血親
    卑親屬代位繼承其應繼分之繼承人，僅限於民法第一千一百三十八條所定第一順
    序之繼承人即被繼承人之直系血親卑親屬（最高法院八十五年度台上字第一四二
    六號判決參照）。經查，本件抗告人主張渠等分別為被繼承人林桂富之兄弟林添
    壽（已死亡）之配偶或子女，並提出繼承系統表及
    屬被繼承人林桂富之二親等旁系姻親及三等旁系血親，縱林添壽先於林桂富死亡
    ，依上開說明，抗告人等亦無代位繼承權，足見抗告人等就被繼承人林桂富之遺
    產並無繼承權利可言。因而原法院駁回抗告人等限定繼承之聲請，核無不合。抗
    告意旨指摘原裁定不當，求予廢棄，為無理由，應予駁回。
據上論結，本件抗告為無理由，爰裁定如主文。
中      華      民      國    九十二    年      四      月    二十九    日
                                民事第十庭
                                  審判長法  官  林  敬  修
                                        法  官  劉  勝  吉
                                        法  官  黃  騰  耀
右正本係照原本作成。
不得抗告。
中      華      民      國    九十二    年      四      月     三十     日
                                        書記官  吳  碧  玲


司法院資訊處製作；財團法人民間司法改革基金會備份。
